【裁判字號】    89,訴,828
【裁判日期】    900313
【裁判案由】    毒品危害防制條例
【裁判全文】
臺灣臺北地方法院刑事判決                          八十九年度訴字第八二八號
    公  訴  人  臺灣臺北地方法院檢察署檢察官
    被      告  丁○○
    指定辯護人  甲○公設辯護人
右列被告因毒品危害防制條例案件，經檢察官提起公訴（八十九年度偵字第七五五二
號），甲○判決如左：
    主  文
丁○○連續販賣第二級毒品，處有期徒刑柒年陸月。
扣案之第二級毒品安非他命（驗後淨重壹參點壹柒公克）沒收銷燬。因犯罪所得之財
物新臺幣玖仟元沒收，如全部或一部不能沒收時，以其財產抵償之。
    事  實
一、丁○○曾於八十三年間因藥事法案件，經台灣新竹地方法院判處有期徒刑四月確
    定，又於八十六年間因麻醉藥品管理條例案件，經金門地方法院判處有期徒刑五
    月確定，與在前經法院判處有期徒刑一併並應執行刑為有期徒刑三年七月，於八
    十八年八月十九日假釋出獄；應於八十九年十一月三十假釋期滿執行完畢，假釋
    中丁○○明知第二級毒品安非他命係毒品危害防制條例列為第二級毒品管制，不
    得非法販賣、持有，詎仍不知悔改，竟於八十九年三月間上旬前某日起，基於販
    賣第二級毒品安非他命圖利之概括犯意，在台北縣新莊市○○街，以新台幣（以
    下同）七千五百元之價格向真實姓名不詳綽號「大俠」之成年男子，每次約販入
    重量十三公克之安非他命四次，除供己施用外（涉施用第二級毒品安非他命部分
    ，另由檢察官處理），自民國（下同）八十九年三月初某日起，至八十九年四月
    間底某日止，連續三次，在台北縣三重市○○路八號七樓或在台北縣新店市○○
    路○段一二六號三樓丁○○住處等地，以每公克一千元之價錢販賣安非他命給乙
    ○○施用（涉犯施用毒品安非他命部分，已由檢察官另案偵辦），約每十天一次
    ，每次乙○○購買約三至四千元，丁○○即賺取每公克四百二十三元之差價以營
    利。嗣警方於八十九年四月二十五日十九時三十分許，在台北市○○○路、延平
    北路口，臨檢查獲乙○○持有安非他命，涉嫌施用毒品犯行，經訊問乙○○其毒
    品來源時，乙○○向警方供稱，係依上述方式，購自丁○○，嗣經乙○○撥打0
    000000000號丁○○之行動電話，在電話中告知丁○○，其朋友要購買
    安非他命，並約在台北市○○○路與建國北路口交易，同日二十時四十五分許，
    丁○○即持安非他命一三．一七公克依約至上地交易時，為在場埋伏之警員查獲
    ，並扣得丁○○擬販買之安非他命。
二、案經台北市政府警察局大同分局報告臺灣臺北地方法院檢察署檢察官偵查起訴。
    理  由
一、訊據被告丁○○固不否認其行動電話係0000000000號，並於上揭時地
    ，與乙○○約定見面，並持有安非他命為警查獲等事實，惟矢口否認有為右揭販
    賣安非他命之犯行，辯稱：其沒有販賣安非他命，因欠乙○○一萬餘元，為警查
    獲時只是要拿錢去還乙○○，安非他命是要自己使用云云。惟查：
（一）、被告所有之安非他命係於八十九年三月間上旬前某日起，至為警查獲時止，
        分次在台北縣新莊市○○街，以七千五百元之價格向「大俠」，販入重量約
        十三公克之安非他命之事實業經被告於甲○調查中供述明確，並與其在警訊
        中之自白「是向一位綽號大俠的男子於八十九年四月二十五日十八時許在北
        縣新莊建中街巷口以新台幣七千五百元購得」等語相符，被告之自白足認與
        事實相符，而被告以每公克一千元之代價販賣之事實亦迭經證人乙○○於警
        訊、偵查及甲○調查中結證稱：「有，是向丁○○買的，以三、四千元向他
        買的，買的數量不一定。向他買了兩、三次。」、「以兩千元買大約兩公克
        。」等語綦詳，且被告係因警方逮捕乙○○涉有施用毒品之犯行時，經供出
        毒品來源，並由乙○○撥打被告之行動電話，與被告約定交易毒品之方式及
        地點後，經被告持安非他命至約定地點販賣時，始為在場埋伏之警員查獲，
        並扣得被告所有之安非他命等事實，亦經證人乙○○於警訊及偵查中證述明
        確，復有查獲之警員證人丙○○於甲○調查中之證詞可按，及扣案之安非他
        命驗後淨重一三．一七公克，法務部調查局檢驗通知書一紙可稽。
（二）、被告向「大俠」販入安非他命，係以每十三公克七千五百元之價錢販入，而
        經其轉賣之價格為一公克一千元，其每公克賺取價差約四百二十三元，且被
        告販入安非他命並非僅供自已施用，亦可從被告係於與乙○○約定交易，持
        毒品至約定地點交易時，被警員逮捕之事實中顯現無疑，被告販賣每公克即
        可賺入四百二十三元，其販入以營利之意圖已經明確，按所謂販賣行為，不
        以販入後復行賣出為要件，只要以營利為目的，將毒品販入或賣出，其犯罪
        即告完成，即該當販賣之要件，被告既係以出售營利之意圖而販入毒品，自
        應論以販賣毒品既遂罪（八十八年度台上字第二三九八號、八十八年度台上
        字第六０三五號、八十九年度台上字第一六八０號裁判可資參照），被告自
        八十八年三月初起即連續販賣安非他命給乙○○，嗣被告於八十八年四月二
        十五下午十八時許，基於營利之目的，在北縣新莊建中街巷口以七千五百元
        ，向「大俠」販入十三公克安非他命，此次被告雖因乙○○配合警方之辦案
        而無買入毒品之真意，惟基於上開說明，被告基於營利之意圖已經販入安非
        他命，此次販賣安非他命之犯行業已既遂。被告雖辯稱其因欠證人乙○○一
        萬元，始與之爭吵發生口角，經查，證人乙○○於警訊時證稱被告欠其約二
        、三千元，已經與被告之供詞不同，其差距亦有七、八千元，足認被告所辯
        欠款一萬元之情已非事實，且證人乙○○與被告並無深仇大恨，何以會為此
        小事，即甘冒誣告罪責並陷人於重罪之道德譴責，而誣指被告販賣毒品，已
        不合經驗法則，雖證人乙○○於警訊、偵查中及甲○調查中之證詞，對於購
        買毒品之次數、金額，有些許之差距，惟證人之證詞會因記憶及時間而些許
        不同，亦為當然之理，並不能即以此認證人之證詞不能採信。綜上，被告辯
        詞顯係事後卸責之詞，不能採信，事證明確，應依法論科。
二、查安非他命屬中樞神經興奮劑，具有輕微之成癮性，服用後會產生依賴性、耐藥
    性，並引起不安、頭昏、顫抖、亢進性反應、失眠、焦慮、譫妄、慢性中毒、精
    神障礙、類似精神分裂之錯覺、妄想及伴有行動與性格異常等副作用，其劑量增
    大時，甚或會死亡。而其慣用者，由於精神錯亂，更具有暴力攻擊及反社會行為
    等傾向，情況非常嚴重，且戒解不易，故立法院於八十六年十月三十日三讀通過
    毒品危害防制條例，於該條例第二條中將其列為二級毒品，並於八十七年五月二
    十日公布，同年月二十二日生效。核被告所為，係犯毒品危害防制條例第四條第
    二項販賣第二級毒品罪。其販賣第二級毒品前持有第二級毒品低度行為，為販賣
    之高度行為所吸收，不另論罪。檢察官認被告係犯依毒品危害防制條例第八條第
    二項之轉讓第二級毒品罪，惟被告販入及販出每公克有四百二十三元之價差，且
    查安非他命政府查禁甚嚴，取得不易，尤其毒品危害防制條例經總統於八十七年
    五月二十日公布，同月二十二日施行以後，販賣第二級毒品安非他命即不再適用
    麻醉藥品管理條例第十三條之一第二項第一款之處五年以上有期徒刑得併科五萬
    元以下罰金之輕刑，而適用該法第四條第二項處無期徒刑或七年以上有期徒刑得
    併科新台幣七百萬元以下罰金。被告若無利可圖何以會冒如此大之風險而無償轉
    讓毒品給他人，復查，被告曾因違反藥事法、麻醉藥品管理條例案件經判處有期
    徒刑等前案紀錄，有台灣高等法院檢察署刑案紀錄簡覆表可按，被告應深知販賣
    安非他命所應負之刑責，且知一旦被查獲，如何不留證據規避刑責。被告雖未經
    警扣得分裝安非他命所用之塑膠袋、電子秤等物，惟被告既非大盤或中盤之販賣
    者，其自可於向他人購買已分裝好之安非他命後直接轉賣，根本無需使用分裝袋
    或電子秤等物，尚難以未扣到該等物品，即認被告無販賣安非他命之犯行，故檢
    察官認定被告無營利意圖，顯係誤會，惟起訴事實相同，爰依法變更起訴法條。
    被告先後多次犯行，時間緊接，手段相同，觸犯構成要件相同之罪名，顯係基於
    概括犯意反覆為之，應論以連續犯，以一罪論，除無期徒刑依法不得加重外，依
    法加重其刑。爰審酌被告有如事實欄所載違反麻醉藥品管理條例、藥事法等犯行
    ，而販賣安非他命殘害他人之生命，以達牟利之目的，雖查獲被告所販售毒品之
    數量不多，惟對社會所生之危險或損害甚鉅，且犯罪後猶飾詞卸責，毫無悔改之
    心等一切情狀，量處如主文所示之刑，以儆效尤。扣案之第二級毒品安非他命驗
    後淨重一三．一七公克，係供犯罪之物，且係違禁物，爰依同條例第十八條第一
    項前段之規定沒收銷燬之。又被告販賣毒品所得利益九千元（按依三次每次三千
    元計算之最低犯罪所得），係因犯罪所得之財物，爰依同條例第十九條第一項前
    段之規定沒收之，如全部或一部不能沒收時，以其財產抵償之。
據上論斷，應依刑事訴訟法第二百九十九條第一項前段、第三百條，毒品危害防制條
例第四條第二項、第十八條第一項、第十九條第一項，刑法第十一條前段、第五十六
條，判決如主文。
本案經檢察官戴東麗到庭執行職務
中    華    民    國      九十    年    三        月        十三        日
                                      臺灣臺北地方法院刑事第九庭
                                          法  官  王  綽  光
右正本證明與原本無異。
如不服本判決，應於判決送達後十日內，向甲○提出上訴狀。
                                          書記官  潘  惠  梅
中    華    民    國      九十    年    三        月        十五        日
附錄法條：毒品危害防制條例第四條
一製造、運輸、販賣第一級毒品者，處死刑或無期徒刑，處無期徒刑者，得併科新臺
  幣一千萬元以下罰金。
二製造、運輸、販賣第二級毒品者，處無期徒刑或七年以上有期徒刑，得併科新臺幣
  七百萬元以下罰金。
三製造、運輸、販賣第三級毒品者，處五年以上有期徒刑，得併科新臺幣五百萬元以
  下罰金。
四製造、運輸、販賣專供製造或施用毒品之器具者，處一年以上七年以下有期徒刑，
  得併科新臺幣一百萬元以下罰金。
五前四項之未遂犯罰之。


司法院資訊處製作；財團法人民間司法改革基金會備份。
